【裁判字號】    96,訴,5280
【裁判日期】    970331
【裁判案由】    毒品危害防制條例
【裁判全文】
臺灣高雄地方法院刑事判決              96年度訴字第5280號
公  訴  人  臺灣高雄地方法院檢察署檢察官
被      告  乙○○
上列被告因毒品危害防制條例案件，經檢察官提起公訴（96年度
毒偵字第9907號），被告於準備程序中就被訴事實為有罪之陳述
，經本院告知簡式審判程序之旨，並聽取被告與公訴人之意見後
，本院裁定進行簡式審判程序，判決如下：
    主  文
乙○○施用第一級毒品，累犯，處有期徒刑拾月。
    事  實
一、乙○○於民國86年間因肅清煙毒條例案件，經台灣台北地方
    法院以86年度訴字第1095號判處有期徒刑4 年6 月，嗣經上
    訴，經台灣高等法院以87年度上訴字第559 號駁回上訴確定
    ；復因懲治走私條例案件，經台灣宜蘭地方法院以87年度訴
    字第78號判處有期徒刑5 月確定，上開2 案嗣經合併裁定定
    其應執行刑為有期徒刑4 年10月確定，於91年6 月13日縮短
    刑期假釋出監，假釋期間並付保護管束，於91年7 月24日保
    護管束期滿未經撤銷假釋視為已執行完畢；再因施用毒品案
    件，經本院以91年度毒聲字第8277號裁定送觀察、勒戒後，
    認無繼續施用毒品之傾向，經臺灣高雄地方法院檢察署檢察
    官於92年4 月14日以92年度毒偵緝字第218 號為不起訴處分
    確定，並於翌日（15日）執行完畢釋放出監；復因施用毒品
    案件，經本院以94年度訴字第1117號判處有期徒刑10月確定
    ，於95年10月25日徒刑執行完畢出監；又因施用毒品案件，
    經本院以96年度訴字第2179號判處有期徒刑9 月確定。詎猶
    不知戒絕毒癮，明知海洛因係毒品危害防制條例第2 條第2
    項第1 款所明定之第一級毒品，不得持有、施用，竟於92年
    4 月15日觀察、勒戒執行完畢釋放後5 年內，復基於施用第
    一級毒品海洛因之犯意，於96年8 月27日9 時許，在其高雄
    縣路竹鄉○○村○○路199 號住處，以將第一級毒品海洛因
    摻入香菸內吸食之方式，施用第一級毒品海洛因1 次。嗣於
    96 年8月27日16時許，在高雄縣路竹鄉○○路49號前，因形
    跡可疑，經警攔查，並徵得其同意採尿送驗，結果呈現嗎啡
    陽性反應，始悉上情。
二、案經高雄縣政府警察局湖內分局報請臺灣高雄地方法院檢察
    署檢察官偵查起訴。
    理  由
一、按被告乙○○所為係犯死刑、無期徒刑、最輕本刑為3 年以
    上有期徒刑以外之罪，其於準備程序中就被訴事實為有罪之
    陳述，經受命法官告知簡式審判程序之旨，並聽取公訴人、
    被告之意見後，本院合議庭認為適宜由受命法官獨任進行簡
    式審判程序，依刑事訴訟法第273 條之1 第1 項規定，裁定
    由受命法官獨任進行審判程序，合先敘明。
二、上揭事實，業據被告於警詢及本院審理時供承不諱，且被告
    於96年8 月27日16時許，經警查獲後採集其尿液送檢驗之結
    果，呈嗎啡陽性反應，有台灣檢驗科技股份有限公司96年9
    月13日KＺ000000000000號濫用藥物尿液檢驗報告及高雄縣政
    府警察局湖內分局煙毒、麻藥案件嫌犯代號與真實姓名對照
    表各1 紙附卷可稽。是被告之任意性自白核與事實相符，洵
    堪採為論罪科刑之依據。本案事證明確，被告上開施用毒品
    犯行，堪以認定。
三、按觀察、勒戒或強制戒治執行完畢釋放後，5 年內再犯毒品
    危害防制條例第10條施用毒品之罪者，應依法追訴，毒品危
    害防制條例第23條第2 項定有明文。本件被告因施用毒品案
    件，經本院以91年度毒聲字第8277號裁定送觀察、勒戒後，
    認無繼續施用毒品之傾向，經臺灣高雄地方法院檢察署檢察
    官於92年4 月14日，以92年度毒偵緝字第218 號為不起訴處
    分確定，並於翌日（15日）執行完畢釋放出監，此有臺灣高
    雄地方法院檢察署刑案資料查註紀錄表、全國施用毒品案件
    紀錄表及臺灣高等法院被告前案紀錄表等件在卷可參，是被
    告於觀察、勒戒執行完畢釋放後，5 年內再犯本件施用毒品
    罪行，依前開法條之規定，應依法追訴，本院就被告本件施
    用毒品犯行，自得依法論罪科刑。
四、核被告所為，係犯毒品危害防制條例第10條第1 項之施用第
    一級毒品海洛因罪。其持有第一級毒品海洛因之低度行為，
    為施用第一級毒品海洛因之高度行為所吸收，不另論罪。再
    被告因施用毒品案件，經本院以94年度訴字第1117號判處有
    期徒刑10月確定，於95年10月25日徒刑執行完畢出監，有臺
    灣高雄地方法院檢察署刑案資料查註紀錄表、臺灣高等法院
    被告前案紀錄表各1 份在卷可憑，其於有期徒刑之刑執行完
    畢後，5 年內故意再犯本件有期徒刑以上之罪為累犯，應依
    刑法第47條第1 項規定，加重其刑。本院爰審酌被告前經觀
    察、勒戒及處刑後，仍未能戒絕其毒癮而再次違犯施用毒品
    罪，足證前開保安處分措施及處刑均已難矯治其惡性，惟念
    其於犯罪後坦承犯行及所犯為自戕行為，並其犯罪動機、目
    的、手段等一切情狀，量處如主文所示之刑，以資懲儆。
據上論斷，應依刑事訴訟法第273 條之1 第1 項、第299 條第1
項前段，毒品危害防制條例第10條第1 項，刑法第11條前段、第
47條第1項規定，判決如主文。
本案經檢察官甲○○到庭執行職務。
中    華    民    國    97    年    3    月     31    日
                  刑事第十三庭  法  官  郭宜芳
以上正本證明與原本無異。
如不服本判決，應於判決送達後10日內，向本院提出上訴狀。
                                書記官  李崑良
中    華    民    國    97    年    3    月     31    日
附錄本判決論罪法條全文：
毒品危害防制條例第10條：
施用第一級毒品者，處6月以上5年以下有期徒刑。
施用第二級毒品者，處3年以下有期徒刑。


司法院資訊處製作；財團法人民間司法改革基金會備份。
